臺灣高等法院臺南分院刑事判決　　　　 96年度上易字第437號
上　訴　人
即　被　告　丁○○
選任辯護人　何永福律師
上　訴　人
即　被　告　乙○○
上列上訴人因誹謗案件，不服臺灣嘉義地方法院九十六年度易字
第一四二號中華民國九十六年五月三十一日第一審判決（起訴案
號：臺灣嘉義地方法院檢察署九十六年度偵字第一一二二、一一
二三號），提起上訴，本院判決如下：
    主  文
原判決撤銷。
丁○○意圖散布於眾，指摘足以毀損他人名譽之事，處有期徒刑
月，減為有期徒刑壹月拾伍日，如易科罰金，以新臺幣壹仟元
折算壹日；又共同意圖散布於眾，指摘足以毀損他人名譽之事，
處拘役肆拾日，減為拘役貳拾日，如易科罰金，以新臺幣壹仟元
折算壹日。
乙○○共同意圖散布於眾，指摘足以毀損他人名譽之事，處拘役
肆拾日，減為拘役貳拾日，如易科罰金，以新臺幣壹仟元折算壹
日。
    事  實
一、(一)丁○○於民國九十五年九月二十三日下午一時許，與其妻
    乙○○在嘉義市警察局第二分局新南派出所員警公用辦公室
    內，向丙○○之夫鄭育英追討會錢時，因鄭育英質疑丁○○
    前代丙○○向陳達材催討之新台幣（下同）五萬元應返還丙○○，致丁○○心生不滿，竟意圖散布於眾而虛構事實，向
    鄭育英說：「你太太（丙○○）在外面金錢都跟人不清不楚
    ，跟很多男人都有金錢往來，而且都陪睡覺，還說陪人家睡
    沒關係，可是錢要拿回來，像做濾水器的老闆，他和你老婆
    銀行就有金錢往來，不信可以去查，甚至於可以查他們的通
    聯紀錄看他們如何交往。」等語。鄭育英聽聞後反問：「你
    是指甲○○嗎？」。丁○○回答：「你知道就好。」等語，
    足以毀損丙○○及甲○○之名譽。(二)丁○○又於同日下午二
    時許，偕同乙○○前往丙○○之母親黃鄭金葉位於臺南縣白
    河鎮內角里一二０之六號住處門口，見黃鄭金葉、黃慶祥母
    子，即在多人可共見共聞之上址門口表示要向黃鄭金葉收取
    會錢，因黃鄭金葉表示會錢均由丙○○處理不願給付，丁○○與乙○○共同基於意圖散布於眾之犯意聯絡，丁○○虛構
    事實向黃鄭金葉及黃慶祥表示：「你女兒（即丙○○）跟外
    面男人交往複雜，金錢不清不楚，跟人家睡沒關係，可是錢
    要討回來。」等語，乙○○則在旁應答附和，並向黃鄭金葉
    表示：「我與丙○○朋友那麼多年，不知道丙○○出去外面
    會四處和男人睡覺。」等語，足以毀損丙○○名譽。
二、案經丙○○、甲○○訴請臺灣嘉義地方法院檢察署檢察官偵
    查起訴。
    理  由
一、程序部分：
  (一)按被告以外之人於審判外之言詞或書面陳述，除法律有規定
    者外，不得作為證據。刑事訴訟法第一百五十九條定有明文
    。查本件證人鄭育英、黃鄭金葉、黃慶祥三人先後於九十五
    年十二月五日、同年月二十一日經檢察事務官詢問時所為之
    供述，均屬被告以外之人於審判外之言詞陳述，被告及其辯
    護人均不同意列為證據，且該等供述並無刑事訴訟法第一百
    五十九條之二所規定之相對特別可信性及必要性，自無證據
    能力，不得為本案證據。
  (二)按被告以外之人於審判外之陳述，雖不符刑事訴訟法第一百
    五十九條之一至第一百五十九條之四之規定，而經當事人於
　　審判程序同意作為證據，法院審酌該言詞陳述或書面陳述作
    成時之情況，認為適當者，亦得為證據。當事人、代理人或
    辯護人於法院調查證據時，知有第一百五十九條第一項不得
    為證據之情形，而未於言詞辯論終結前聲明異議者，視為有
    前項之同意。」，刑事訴訟法第一百五十九條之五定有明文
    。查本件檢察官所舉所有書面及言詞陳述之證據能力，除前
    揭鄭育英、黃鄭金葉、黃慶祥三人於檢察事務官詢問時所為
    之供述外，其餘經本院於準備時提示被告二人及被告丁○○
    之辯護人均表示同意列為證據，且迄言詞辯論終結前亦未聲
    明異議，本院審酌該等供述證據之取得過程並無瑕疵，與本
    案待證事實間復具有相當之關聯性，以之為本案證據尚無不
    當，自得採為證據。
二、實體部分：
  (一)訊據被告丁○○、乙○○均矢口否認有何誹謗犯行，被告丁○○辯稱：九十五年九月二十三日下午我確實有去新南派出
    所向丙○○的先生鄭育英追討會錢，鄭育英他是派出所的警
    員，但是我沒有跟他說起訴書及判決書所載的那些話。同日
    下午我有與乙○○前往丙○○母親黃鄭金葉住處門口要向他
    收會錢，但是我只是單純的去收會錢，並無說過起訴書及原
    審判決書事實欄所載的那些話云云；乙○○亦辯稱：九十五
    年九月二十三日我有去警察局，因我是會首，我在二十二日
    有先打電話去丙○○的婆家，剛好是丙○○的先生鄭育英接
    的電話，鄭育英接電話的口氣很兇，我有跟鄭育英說為何他
    的態度這麼壞，我有告訴他，如果他的態度這麼惡劣，我沒
    辦法與他繼續交談下去，鄭育英就說我沒有辦法跟他繼續交
    談，他也沒有辦法與我繼續交談下去，叫我找我老公來跟他
    說，我是要跟黃慧芬收會錢，標會是他們夫妻一起來標的，
    所以他先生也知道這件事，二十二日我有先打電話給丙○○
    ，二十三日那天我沒有找到丙○○，所以我才會在二十三日
    跑到警察局向鄭育英收會錢，因為當初是他們夫妻倆一起向
    我標會，但是丙○○說不肯繳會錢，所以我才會在二十三日
    去派出所找他老公鄭育英收會錢，同日下午我有去丙○○的
    媽媽黃鄭金葉家收會錢，因為黃鄭金葉也有跟會，我去丙○○媽媽家裡，但是我並沒有說過起訴書、原審判決書所載的
    那些話云云。
  (二)被告二人均坦承曾於九十五年九月二十三日下午一時許共同
    前往嘉義市警察局第二分局新南派出所向丙○○之夫鄭育英
    追討會錢，復於同日下午二時許，共同前往丙○○之母親黃
    鄭金葉位於臺南縣白河鎮內角里一二０之六號住處，向黃鄭
    金葉追討會錢之事實，是本件所待審酌者，無非被告究竟曾
    否於上開時地出言誹謗丙○○及甲○○之名譽，經查：
  1.關於被告丁○○九十五年九月二十三日下午一時許在新南派
    出所誹謗部分：
  (1)據被告丁○○、乙○○二人於原審審理均自承告訴人丙○○
    前有委託被告丁○○向案外人陳達材收取五萬元，告訴人丙○○原表示該收取之五萬元將給被告丁○○，嗣後反悔表示
    該五萬元要與會錢抵銷等情，另被告乙○○於本院亦辯稱：
    於案發前一日（即九十五年九月二十二日）有先打電話去丙○○的婆家，剛好是丙○○的先生鄭育英接的電話，其於電
    話中交談口氣不睦，並經告知另由被告丁○○前來商談等情
    ，顯見被告丁○○因代告訴人丙○○收取五萬元而取得該筆
    款項，告訴人丙○○欲將五萬元抵銷會錢，已對告訴人丙○○心生不滿，嗣經被告乙○○轉告與丙○○之夫鄭育英電話
    交談口氣不睦等情，更足以加深其不滿之情，則被告丁○○
    於案發時有誹謗告訴人丙○○之動機甚明。
  (2)據證人鄭育英於原審審理中證稱：「（九十五年九月二十三
    日當天除了報案之外，有無其他人去找你？）有，被告二人
    去找我，大概下午一點左右；（他們找你做什麼？）他們說
    我太太欠他們會錢；（丁○○與乙○○跟你要會錢，你有無
    給他們？）沒有，因為會不是我跟的；（被告二人除了跟你
    要會錢外，有無說什麼？）有，丁○○有跟我說，我太太在
    外面跟很多男人的金錢都不清不楚，說我如果不相信，可以
    回去查銀行帳戶、通聯紀錄，像賣濾水器的老闆跟我太太的
    關係也很複雜，丁○○還問我說你知道是誰嗎，我說你是指
    甲○○嗎，丁○○就說你知道就好了；（丁○○有沒有跟你
    說你太太在陪睡覺？）有，他說我太太跟他說讓人家睡沒有
    關係，那條五萬元的錢要要回來，所以才要我去幫他討回五
    萬元，不敢讓你知道，所以才拜託他去討五萬元；（為什麼
    丁○○跟你說那些話，你會直接就反應是甲○○？）因為他
    有說是濾水器的老闆。」等語（見原審卷第五三、五四頁）
    ，被告之辯護人就證人鄭育英上開證述，未予任何詰問，嗣
    經原審審判長補充詢問後，亦未發現有何瑕疵可指。且核證
    人鄭育英上開證述內容明確清晰，被告丁○○上揭陳述雖係
    指摘關於丙○○、甲○○間私誼，然配偶遭人指摘私生活不
    檢點，實亦貶抑證人鄭育英為人配偶之尊嚴，是證人鄭育英
    應無刻意以上揭使其個人尊嚴受損之言詞攀誣被告丁○○之
    理，堪認證人鄭育英上開證述應屬真實可信。參諸被告丁○○坦承確曾於上揭時地偕同乙○○至新南派出所向證人鄭育
    英催討其妻丙○○會錢，與解釋代丙○○向陳達材催討五萬
    元事情始末等情，復於原審審理時供稱證人鄭育英有向其詢
    問「你說的是否是甲○○」等語（見原審卷第九四頁），益
    見證人鄭育英證述內容並非憑空杜撰。況據被告於原審審理
    供稱：「（鄭育英有沒有問你說的是否是甲○○？）我是跟
    她說以後你太太如果還有跟人家有金錢糾紛的時候，誰敢幫
    他忙，他反問我講的是否是甲○○」云云（見原審卷第九四
    頁），倘如被告所辯，謂其僅係單純向證人鄭育英陳稱「你
    太太如果還有跟人家有金錢糾紛的時候，誰敢幫他忙」一語
    ，則鄭育英要無可能反問與上開言談內容完全無關之「你說
    的是不是甲○○」此種完全不合邏輯之談話？足見被告丁○○所辯，要屬卸責之詞，不足採信。
  (3)又據證人鄭育英復於原審審理證稱：當天甲○○有到乙○○
    妹妹民生南路三六號店外面，質問丁○○有沒有說那些話，
    甲○○打電話給我要對質，我有過去，甲○○有質問丁○○
    為何討錢要牽連到他，丁○○說我也沒有說到你的名字，我
    就跟丁○○說你不是說做濾水器的老闆，我還問你是不是甲○○，你說你知道就好等語（見原審卷第五七頁），而被告
    丁○○就告訴人甲○○有於當日對質要求其給予交代，且證
    人鄭育英在場一節不爭執，是若非被告丁○○確有於前揭時
    地陳述關於丙○○、甲○○私誼涉及名譽之言詞，經告訴人
    甲○○得知，其要不至於尋求與被告丁○○及證人鄭育英澄
    清對質。綜上各情，被告丁○○曾於九十五年九月二十三日
    下午一時許，在新南派出所向鄭育英表示：「你太太在外面
    金錢都跟人不清不楚，跟很多男人都有金錢往來，而且都陪
    睡覺，像做濾水器的老闆，他和你老婆銀行就有金錢往來，
    不信可以去查，甚至於可以查他們的通聯紀錄看他們如何交
    往。」等語，鄭育英聽聞後反問：「你是指甲○○嗎？」。
    丁○○復回答：「你知道就好。」等語，應堪認定。
  (4)按刑法第三百十條之誹謗罪，係以意圖散布於眾，而指摘或
    傳述足以毀損他人名譽之事為成立要件，是誹謗罪之成立，
    除行為人在客觀上需有指摘或傳述足以毀損他人名譽之事實
    外，尚須行為人在主觀上有散布於眾之意圖，即行為人具有
    傳播於不特定多數人，使大眾周知之不法意圖。行為人已具
    散布於眾之不法意圖，而指摘或傳述足以損害他人名譽之事
    ，縱使其所傳述之事，尚未達於眾所周知之程度，亦不影響
    本罪之成立。查被告丁○○向鄭育英陳述上揭言詞之處所為
    嘉義市警察局第二分局新南派出所辦公室內，有如前述，而
    新南派出所前後共有二處出入口，一般民眾可從大門自由出
    入，後門為前往警用機車停放處，該辦公室除值班台外，另
    有六排員警座位，每排三人，有嘉義市警察局第二分局嘉市
    警二偵字第0960023952號函及函附平面圖（該平面圖座位漏
    畫一排，依現場照片應係六排座位）、現場照片四幀在卷可
    稽（見原審卷第二七頁至第三０頁），觀諸上揭現場照片，
    該辦公室為多位員警共用，民眾可由大門自由進出，參以證
    人鄭育英於原審證稱：新南派出所公用辦公室只有一個，大
    家都在大辦公室辦公，裡面同事大概二十個人左右，我位置
    在從後數來第二排最左邊，一般民眾洽公都在辦公室，當時
    我坐在位置上，丁○○在座位前面等語（見原審卷第五五至
    第五六頁），是衡諸當時被告丁○○陳述時之客觀環境場合
    ，上開地點實係多人共用且常有民眾洽公之場所，為多人得
    共見共聞之地點，被告丁○○明知上開場所具多人得見聞之
    性質，談話極易引起他人注目，仍於一般辦公時間以言詞指
    摘前揭表示告訴人丙○○、甲○○有不當私誼關係之內容，
    其具有傳播於不特定多數人，使大眾周知之不法意圖，至堪
    認定。上開事實已臻明瞭，被告及其辯護人猶重複聲請傳訊
    證人鄭育英，及向嘉義市警察局新南派出所函查九十五年九
    月二十三日上午八時三十分至下午五時三十分前往洽公民眾
    或報案登記資料，暨請求與鄭育英共同接受測謊，核均無必
    要。
  2.被告丁○○、乙○○於九十五年九月二十三日下午二時在台
    南縣白河鎮內角里一二０之六號黃鄭金葉住處門外共同誹謗
    部分：
  (1)被告二人就渠等於九十五年九月二十三日下午二時，前往台
    南縣白河鎮內角里一二０之六號黃鄭金葉住處門外，向證人
    黃鄭金葉催討會錢並談話一節均不爭執，而證人黃鄭金葉於
    原審審理時證稱：當天被告二人找我要會錢，我說會錢我都
    交代我女兒，男生（即被告丁○○）就說我女兒在外面與男
    人金錢往來不清楚，女生（即被告乙○○）就說是啊，男生
    又說你女兒四處跟別人睡沒關係，只要錢討回來就可以了，
    女生就說是啊，我跟他們說我女兒很單純，而且夫妻感情很
    好，不要破壞他們夫妻感情，女生就說我跟你女兒做那麼久
    的朋友，不知道她會四處跟人家睡，當時我兒子也在場等語
    （見原審卷第六０頁）；另證人黃慶祥於原審審理中證稱：
    被告二人來起先要會錢，我母親說會錢都在我姐那裡，男生
    就有說我姐委託他們去向我姐朋友要錢，協議內容我不清楚
    ，男生有講到人被騙了沒關係，錢一定要要回來，還有說我
    姐在外面跟人家亂來被睡，當時是先講到我姐在外面跟人家
    亂睡，然後才是被騙錢要要回來的事等語（見原審卷第六八
    頁）。依上揭證人黃鄭金葉、黃慶祥就被告二人如何指摘告
    訴人丙○○私生活之證詞觀之，證人黃鄭金葉與黃慶祥二人
    證述內容大致相符，且經被告之辯護人詰問後，亦無重要之
    瑕疵可指，而渠等均係於當日始第一次初識被告二人，此前
    並無任何嫌隙，應無任意設詞攀誣被告，自陷偽證重罪之必
    要，是證人黃鄭金葉、黃慶祥二人之證詞均屬可信性，可以
    憑採。
  (2)至被告及辯護人雖以證人黃鄭金葉、黃慶祥於原審證述時，
    就被告二人來訪時係何人先應門，及證人黃慶祥之小孩於當
    日有無在場一節有矛盾之處，認證人黃鄭金葉、黃慶祥之證
    詞不足採信云云。惟人之記憶能力有限，本即難以將各細節
    鉅細靡遺清楚記憶，而證人黃鄭金葉、黃慶祥就被告二人陳
    述內容、以台語與證人黃鄭金葉對談及黃鄭金葉邀請被告二
    人入屋內遭拒等談話內容，所述均大致相符，顯見證人黃慶
    祥於證人黃鄭金葉與被告二人談話時，確實在現場親自聽聞
    無誤，至被告二人來訪究竟何人先應門、黃慶祥一歲多之小
    孩有無在場，與本件待證事實無涉，且囿於人之記憶能力，
    縱有部分矛盾亦符常情，尚難執此否定證人黃鄭金葉、黃慶
    祥二人之證述之可信性。況被告二人亦自承證人黃慶祥於渠
    等與黃鄭金葉對談時在場，且縱使依被告丁○○所述渠等與
    黃鄭金葉對談約七、八分鐘，黃慶祥係約六分鐘後才出現，
    則證人黃慶祥在場時間亦足以與聞被告二人陳述上揭言詞，
    被告及其辯護人執此指摘證人黃鄭金葉、黃慶祥證述之可信
    性，自無可取。
  (3)再者，據證人黃鄭金葉於原審證稱：當時我站在門口，被告
    二人站在走廊，我房子是獨棟的，門前有庭院，庭院外面就
    是產業道路，庭院沒有圍起來，一般的人沒有辦法禁止他們
    進入庭院，可以從產業道路進到我家庭院，而且我家旁邊還
    有一間玄天宮，如果要去那裡拜拜都要經過我的庭院，我有
    跟他們講說進來屋內，他們不要等語（見原審卷第六三頁、
    六０頁），參諸被告乙○○於原審審理時供稱：我們跟黃鄭
    金葉是在門口講話，當天是直接開車進去，庭院沒有圍牆也
    沒有門，丙○○母親家旁邊有一間玄天宮，要去那個廟要經
    過她家前面等語（見原審卷第九七頁至第九八頁）；被告丁○○亦供稱：當時黃鄭金葉有請他們進去，他們沒有進去等
    語（見原審卷第七七頁、第八五頁），是被告二人於黃鄭金
    葉住處屋外陳述前揭談話，而該處所因無圍籬，任何人均可
    進入庭院內，且旁邊另有廟宇需由該庭院進出，佐以被告二
    人亦係直接開車進入庭院內並於屋外談話，是上揭處所實係
    多人得共見共聞之場所，而被告二人經黃鄭金葉邀請入屋時
    ，復堅不入內，是衡諸當時被告講話之客觀環境場合，顯係
    刻意在足引起他人注意之公開場所以言詞指摘前揭指涉告訴
    人丙○○私生活不檢點之言詞甚明，渠等具有傳播於不特定
    多數人，使黃鄭金葉住處附近大眾周知之不法意圖，應堪認
    定。此部分事實亦已臻明確，被告及其辯護人猶重複聲請傳
    訊證人黃鄭金葉、黃慶祥，及請求與黃鄭金葉、黃慶祥共同
    接受測謊，核均無必要。
三、論罪科刑：
  (一)按誹謗罪以意圖散布於眾，而指摘或傳述足以毀損他人名譽
    之事為其構成要件，其中「指摘」謂指出摘發之意，即就某
    一具體事實揭發之，另「傳述」係指傳播轉述，即將他人所
    指摘之具體事實，傳播轉述於他人。且因本罪為危險犯而非
    實害犯，故行為人之誹謗行為只須有毀損他人名譽之危險，
    即為已足，至於被害人之名譽是否確實因為行為人之誹謗行
    為而受到毀損，則在所不問。而行為人所指摘或傳述之事，
    是否具有毀損他人名譽之危險，應就被害人之個人條件及指
    摘或傳述內容，就客觀上予以判定，若行為人所指摘或傳述
    之具體事實，足以使被害人受到他人之輕視或恥笑，其個人
    人格在社會評價上將大為降低，即可視為具有毀損名譽之危
    險性。查被告丁○○於新南派出所內陳述前揭犯罪事實(一)所
    載之言詞，就其整體對談經過以觀，係具體就告訴人丙○○
    之私生活、與告訴人甲○○之私誼為摘發，並非傳述他人所
    指摘之內容，且客觀上對於告訴人丙○○、甲○○之名譽已
    有毀損，復僅涉及告訴人丙○○、甲○○之私德，與公共利
    益無關；再被告丁○○、乙○○於證人黃鄭金葉住處外陳述
    犯罪事實(二)所載之言詞，依其文義亦屬對告訴人丙○○私生
    活之具體摘發，對於告訴人丙○○之名譽亦有影響，復僅涉
    及告訴人丙○○之私德，而與公共利益無關。是核被告二人
    所為，均係犯刑法第三百十條第一項意圖散布於眾，而指摘
    足以毀損他人名譽之事之誹謗罪。被告丁○○就犯罪事實(一)
    之犯行，係一行為損害告訴人丙○○、甲○○二人之名譽，
    為想像競合，應從一誹謗罪處斷；又被告丁○○、乙○○就
    犯罪事實(二)之犯行，有犯意聯絡及行為分擔，均為共同正犯
    。被告丁○○就上開犯罪事實(一)、(二)二次誹謗犯行，犯意各
    別，且犯罪時間、地點均顯有差異，應予分論併罰。又被告
    二人犯後，中華民國九十六年罪犯減刑條例，於九十六年七
    月四日制訂公布，並於同年七月十六日施行生效，則因被告
    二人犯罪時間，均係在九十六年四月廿四日前，且均受有期
    徒刑一年六月以下宣告刑，合於同條例第二條第一項及第三
    條第一項減刑條件，應就渠等之宣告刑，依法減刑。
  (二)原判決以被告二人均罪證明確，因予論罪科刑，固非無見。
    惟查：被告二人犯罪後，中華民國九十六年罪犯減刑條例，
    已於九十六年七月四日制訂公布，並於同年七月十六日施行
    生效，則因被告二人犯罪時間，係在九十六年四月廿四日前
    ，且均受有期徒刑一年六月以下宣告刑，合於同條例第二條
    第一項及第三條第一項減刑條件，原審未及適用該減刑條例
    ，自有未洽。被告二人上訴意旨，均否認犯罪，指摘原判決
    不當，雖均無理由，然原判決既有上開可議，自屬無可維持
    ，仍應由本院將原判決撤銷改判。
  (三)爰審酌被告丁○○、乙○○均為國中畢業之智識程度，均無
    前科之素行，渠等因與告訴人丙○○之金錢糾紛而心生不滿
    之犯罪動機，並考量被告丁○○第一次誹謗之場合為警局與
    其所為誹謗言詞之內容，對於告訴人丙○○、甲○○二人之
    名譽損害程度較重，另被告乙○○與丁○○共同誹謗告訴人
    丙○○所使用之言詞及場合，與渠等犯罪後均矢口否認犯行
    ，猶避重就輕，飾詞狡賴，犯後態度不佳，且迄未獲告訴人
    宥恕等一切情狀，分別就被告丁○○所犯上開二罪，量處有
    期徒刑三月、拘役四十日，就被告乙○○部分量處拘役四十
    日，並均諭知易科罰金之折算標準，以資懲儆。又被告二人
    上開所宣告之刑，均合於中華民國九十六年罪犯減刑條例第
    二條第一項及第三條第一項減刑條件，爰依同條例第二條第
    一項第三款規定，各減其宣告刑二分之一，被告丁○○部分
    分別減為有期徒刑一月十五日、拘役二十日，被告乙○○部
    分減為拘役二十日，並均諭知所處徒刑及拘役如易科罰金，
    均以新台幣一千元，折算一日之標準。
四、公訴意旨另以被告丁○○、乙○○上揭犯罪事實(二)之行為，
    亦足以毀損甲○○名譽等情。惟據證人黃鄭金葉、黃慶祥於
    原審審理時均證稱：當時丁○○是說你女兒在外面跟人家睡
    ，感情被騙沒關係，但是錢一定要討回來，當時乙○○在旁
    邊附和說「是」，乙○○又說我和你女兒交往那麼多年，不
    知道她在外面跟別的男人隨便睡等語，有如前述，依被告二
    人上揭言詞內容，僅係指摘告訴人丙○○私生活不檢點，並
    未指摘足以毀損告訴人甲○○名譽之言詞，是依上開證人所
    述，尚不足以證明被告丁○○、乙○○上揭行為有誹謗甲○○名譽，惟因公訴人認此部分如成立犯罪，與前揭已論罪之
    犯罪事實(二)部分，有想像競合關係，故不另為無罪判決之諭
    知，附此敘明。
據上論斷，應依刑事訴訟法第三百六十九條第一項前段、第三百
六十四條、第二百九十九條第一項前段，刑法第二十八條、第三
百十條第一項、第五十五條、第四十一條第一項前段，刑法施行
法第一條之一第一項、第二項前段，減刑條例第二條第一項第三
款、第七條、第九條，判決如主文。
本案經檢察官范文豪到庭執行職務。
中　　華　　民　　國　　96　　年　　10　　月　　11　　日
                  刑事第六庭    審判長法　官  蔡崇義
                                      法　官  曾文欣
                                      法　官  杭起鶴
以上正本證明與原本無異。
不得上訴。
　　　　　　　　　　　　　　　　　　　書記官  魏安里
中　　華　　民　　國　　96　　年　　10　　月　　11　　日
附錄：本判決論罪科刑法條：
中華民國刑法第310條：
意圖散布於眾，而指摘或傳述足以毀損他人名譽之事者，為誹謗
罪，處一年以下有期徒刑、拘役或五百元以下罰金。
散布文字、圖畫犯前項之罪者，處二年以下有期徒刑、拘役或一
千元以下罰金。
對於所誹謗之事，能證明其為真實者，不罰。但涉於私德而與公
共利益無關者，不在此限。
